【裁判字號】    89,易,71
【裁判日期】    890627
【裁判案由】    詐欺
【裁判全文】
臺灣臺東地方法院刑事判決                            八十九年度易字第七一號
    公  訴  人  臺灣台東地方法院檢察署檢察官
    被      告  甲○○
右列被告因詐欺案件，經檢察官提起公訴 (八十八年度偵字第三○九二號)，本院判
決如左：
    主  文
甲○○意圖為自已不法之所有，以詐術使人將本人之物交付，處有期徒刑月。
    事  實
一、甲○○於八十七年十一月二日，在知悉其經濟已因所經營之鴻億汽車股份有限公
    司營運陷於周轉不靈，無充分償債資力之情況下．猶意圖為自己不法之所有，抱
    著將來無履約誠意之詐欺犯意，以向克萊斯勒購車需借款一個月為由，故意不告
    知自己資力不足之情況，在台東市某處，向乙○○借用新台幣（下同）八十萬元
    ，並交付乙○○由鴻億汽車股份有限公司簽發，面額四十萬元支票二張，並稱於
    一個月內清償，詎甲○○事後並未如期還款，僅支付利息至八十八年八月間，即
    避不見面，嗣乙○○將支票提示，竟因拒絕往來而不獲付款，致乙○○追討無著
    始知受騙。
二、案經被害人乙○○訴請臺灣台東地方法院檢察署檢察官偵查起訴。
    理  由
一、被告甲○○對曾於八十七年十一月二日向乙○○借款八十萬元之事實坦白承認，
    但否認有何詐欺的犯行，辯稱：他於八十七年十一月九日公司週轉不靈後，有向
    告訴乙○○將提供一筆土地供乙○○等三位債權人清償，而且他仍陸續支付利息
    至八十八年八、九月間，並非蓄意詐欺。經查：
  (一)被告如何於八十七年十一月二日以向克來斯勒公司訂車為由，向乙○○借款八十
    萬，並表示只借一個月，隔數日後被告才告知所經營之鴻億汽車陷入週轉不靈。
    借款後被告僅償還過本金一萬五千元，而其所給付至八十八年八月間的利息都用
    以償付告訴人向銀行借款供被告週轉的利息等情，業據告訴人乙○○於偵查中指
    訴明確，並有支票二紙、本票一紙（均為影本）在卷可參。
  (二)又被告對其所經營之鴻億汽車股份有限公司自八十六年、八十七年間於資金調度
    方面已陷入困難及八十七年十一月二日借款後，才向告訴人乙○○說明公司已陷
    於週不靈也不否認，核與告訴人提出之鴻億汽車債權明細表相符。
  (三)從而，被告既於向告訴人借款時，隱瞞其公司陷入週轉困難之事實，並向告訴人
    稱借款一個月後返還，使告訴人對被告債信之評估陷於錯誤而借款與被告。被告
    借款後亦僅給付與原本比例不相當之本金一萬五千元，並於八十八年九月間離開
    台東，使告訴人追索無門而仍須負擔提供被告週轉銀行借款之利息，從其借款後
    之態度，亦堪認其並無履約的誠意。
  (四)綜上所述，從被告借款前、借款後之行為綜合觀之，足認其其借款之初即有不法
    所有之意圖，被告所辯無非卸責之詞，本件事證已臻明確，被告犯行洵堪認定。
二、核被告所為，係犯刑法第三百三十九條第一項之詐欺罪。爰審酌被告無充足清償
    能力，卻隱瞞此等事實，向告訴人借款，嗣後又刻意避債，拖欠不還等情及其犯
    罪動機、所生危害、犯後已與告訴人達成償債方案，告訴人並表示不欲訴追之意
    思等一切情狀，量處如主文所示之刑，以示懲儆。
據上論斷，應依刑事訴訟法第、第二百九十九條第一項前段，刑法第三百三十九條第
一項，罰金罰鍰提高標準條例第一條前段判決如主文。
本案經檢察官孫小玲到庭執行職務。
中    華    民    國    八十九    年        六        月     二十七     日
                            台灣台東地方法院刑事庭
                                法  官 黃 堯 讚
右正本證明與原本無異。
如不服本判決，應於判決送達後十日內向本院提出上訴狀。（須附繕本）
「切勿逕送上級法院」
                                書記官 潘 正 苓
中    華    民    國    八十九    年        六        月      三十      日
附錄
刑法第三百三十九條
意圖為自己或第三人不法之所有，以詐術使人將本人或第三人之物交付者，處五年以
下有期徒刑、拘役或科或併科一千元以下罰金。
以前項方法得財產上不法之利益或使第三人得之者亦同。
前二項之未遂犯罰之。


司法院資訊處製作；財團法人民間司法改革基金會備份。
